Minutes et répertoires du notaire Antoine THOMAS, 5 janvier 1715 - 22 décembre 1721 (étude VI)
Archives nationales
- Minutes de Antoine THOMAS, 1715 - 1721; MC/ET/VI/639 - MC/ET/VI/651
  - Minutes. 1719, janvier - juin, janvier - juin 1719; MC/ET/VI/645
    - Marché sous seing privé, aux termes duquel Étienne Hallot, maître maçon entrepreneur, demeurant rue Montmartre, s'engage envers Charles de Boissy, bourgeois de Paris, demeurant carré Saint-Landry, à faire les travaux de maçonnerie qui lui seront ordonnés par le sieur Lepas-Dubuisson, architect
      Pièce jointe: s.d. Requête d'Étienne Hallot au lieutenant civil au Châtelet de faire commandement au notaire dépositaire de la minute de lui délivrer expédition du devis et marché ci-dessus, qu'il a passé avec le sieur Boissy, procureur du sieur de Bragelonne, bien que l'acte soit imparfait à cause de l'absence des signatures.
      A la suite: 1720, 19 juillet. Commandement fait par Lymosin, huissier à verge au Châtelet, au sieur Thomas, notaire, de délivrer à Étienne Hallot une expédition de l'acte.
      En marge: 1720, 27 septembre. Reconnaissance par Étienne Hallot de la délivrance qui lui a été faite d'une expédition du marché.
      Documents du Minutier central concernant l'histoire de l'art (1700-1750), par Mireille Rambaud, tome II [études I à X, soit 2357 actes], Paris, Archives nationales, 1971, p. 604 (instrument de recherche imprimé dématérialisé, certaines notices sont plus détaillées dans la version intégrale accessible en ligne par la rubrique 'Autres instruments de recherche', voir contexte dans le Plan d’orientation général - Notaires de Paris, guides thématiques du Minutier).
    - Berthelot (Claude) maître menuisier rue Taranne § Quittance, 11 février 1719; MC/ET/VI/645
      quittance; Berthelot, Claude
    - Devis et marché de menuiserie, Toussaint Labadie, maître menuisier, rue Saint-Guillaume., 13 février 1719; MC/ET/VI/645
    - Cahagne (Germain) maître sculpteur rue Vieille Joaillerie § Notoriété, 14 février 1719; MC/ET/VI/645
      Cahagne, Germain
    - Lechauve (Brice) maître menuisier rue du Petit Lion § Marché, 1er mars 1719; MC/ET/VI/645
      marché; Lechauve, Brice
    - Bertomier (Jean) maître Serrurier rue Geoffroy Lasnier § Bail à .., 16 mars 1719; MC/ET/VI/645
      bail; Bertomier, Jean
    - Devis et marché des travaux de maçonnerie, charpenterie, couverture, serrurerie, menuiserie, carrelage, vitrerie, pavage et autres, à faire pour la construction d'une maison, sur l'emplacement d'une vieille masure, sise sur Neuve-Saint-Denis, appartenant à Françoise Belichon, fille mineure, unique héritère de Jeanne Chappuzot, femme de Jacob-Marc-Antoine Belichon, sa mère, moyennant la somme de 9,000 livres, 'sans qu'il puisse être prétendu aucune augmentation ni diminution'; la maison devra être terminée pour la Saint-Jean-Baptiste, le 24 juin, et en état d'être louée à partir du 1er juillet, sous peine pour l'entrepreneur de dommages et intérêts; la réception des travaux sera faite par le sieur Piretouy, juré expert bourgeois. - Acte sous seing privé, signé par Jacob-Marc-Antoine Belichon, avocat au parlement, demeurant rue des Bernardins, comme tuteur de sa fille, et Michel-Philippe Jolivet, maître maçon, demeurant rue des Rats, suivi, le même jour, de sa reconnaissance devant les notaires., 21 mars 1719; MC/ET/VI/645
      Étages: trois. - Deux boutiques. - Matériaux: pierres et moellons.
      Documents du Minutier central concernant l'histoire de l'art (1700-1750), par Mireille Rambaud, tome II [études I à X, soit 2357 actes], Paris, Archives nationales, 1971, p. 654 (instrument de recherche imprimé dématérialisé, certaines notices sont plus détaillées dans la version intégrale accessible en ligne par la rubrique 'Autres instruments de recherche', voir contexte dans le Plan d’orientation général - Notaires de Paris, guides thématiques du Minutier).
    - Loudier (Silvestre Nicolas), marchand orfèvre joaillier, à Paris § Consentement de sa veuve, 23 avril 1719; MC/ET/VI/645
      ratification; Loudier, Silvestre Nicolas
    - Consentement donné par ledit Retoré, à Marthe-Louise Dumay, veuve de Nicolas Guerrier, architecte, et tutrice de ses enfants mineurs, de procéder au recouvrement des créances des associés Pinard et Guerrier., 28 avril 1719; MC/ET/VI/645
    - Devis des travaux de maçonnerie, charpenterie, couverture, carrelage, menuiserie, serrurerie, vitrerie, et autres, à faire pour la construction d'une maison sur le grand chemin du faubourg Saint-Germain, suivi du marché aux termes duquel Clément Degrez, maître maçon, demeurant rue de Sèvres, s'engage envers Étiennette Plu, veuve de Jacques Roussel, jardinier, demeurant même rue, à les exécuter et à rendre la maison logeable le 8 juillet, moyennant 4.100 livres sur lesquelles il déclare avoir reçu 1.000 livres; le reste sera payé de semaine en semaine pendant le mois de mai, à la réserve de 600 livres qui seront payées après l'achèvement des travaux., 5 mai 1719 - 9 juin 1720; MC/ET/VI/645
      Étages: deux. - Deux boutiques. - Matériaux: moellons et pierres.
      En marge: 1720, 9 juin. Quittance par Clément Degrez de 3.100 livres pour solde du prix des travaux ayant fait l'objet du marché et de 285 livres pour travaux supplémentaires.
      Documents du Minutier central concernant l'histoire de l'art (1700-1750), par Mireille Rambaud, tome II [études I à X, soit 2357 actes], Paris, Archives nationales, 1971, p. 616 (instrument de recherche imprimé dématérialisé, certaines notices sont plus détaillées dans la version intégrale accessible en ligne par la rubrique 'Autres instruments de recherche', voir contexte dans le Plan d’orientation général - Notaires de Paris, guides thématiques du Minutier).
    - Déclaration de Claude-[Nicolas] Lepas-Dubuisson, aux termes de laquelle il s'oblige envers Edme Guyon, bourgeois de Paris, demeurant rue des Quatre-Vents, à lui rendre les sommes qu'il pourrait être obligé de payer à cause de la vente faite à son nom, le même jour, pour le compte du déclarant, par Laurent Tiolet, contrôleur principal des fortifications des Trois-Évêchés, demeurant rue du Gros-Chenêt, d'un demi-arpent de terre en marais situé faubourg Sainte-Anne, lieu dit le Clos des halles, moyennant 5.700 livres, sur lesquelles 2.000 livres ont été payées comptant, des deniers dudit Lepas-Dubuisson., 11 mai 1719; MC/ET/VI/645
      Documents du Minutier central concernant l'histoire de l'art (1700-1750), par Mireille Rambaud, tome II [études I à X, soit 2357 actes], Paris, Archives nationales, 1971, p. 119 (instrument de recherche imprimé dématérialisé, certaines notices sont plus détaillées dans la version intégrale accessible en ligne par la rubrique 'Autres instruments de recherche', voir contexte dans le Plan d’orientation général - Notaires de Paris, guides thématiques du Minutier).
    - Rouson (René), menuisier à Paris § Quittance au roi, 12 mai 1719; MC/ET/VI/645
      quittance; Rouson, René
    - Nicard (François), marchand orfèvre joaillier, rue Dauphine § Bail par .., 13 mai 1719; MC/ET/VI/645
    - Dufour (Chrétien) maître et marchand tapissier rue des Fossés de M. le Prince § Constitution, 30 mai 1719; MC/ET/VI/645
      constitution de rente; Dufour, Chrétien
    - Contrat de mariage entre Gilles Halna, sieur de La Chapelle, sculpteur du roi, veuf, demeurant grande rue de Sèvres, et Marie-Marthe Vasseur, demeurant en face du petit portail de l'église Saint-Eustache, fille de défunt Jacques Vasseur, maître batelier à Amiens, et de Marie Porchelle, femme en secondes noces de François Loyer., 3 juin 1719; MC/ET/VI/645
      Régime matrimonial: séparation de biens. - Biens de la future épouse: meubles, linge et vêtements dont l'état est joint, et 1.100 livres en deniers comptants. - Douaire: 2.500 livres. Pièces jointes: - Mémoire des meubles appartenant à Marie-Marthe Vasseur.
      1716, 26 octobre. Extrait baptistaire de ladite demoiselle, née le 3 novembre 1696, baptisée le 4, en l'église Saint-Germain de la ville d'Amiens.
      Documents du Minutier central concernant l'histoire de l'art (1700-1750), par Mireille Rambaud, tome II [études I à X, soit 2357 actes], Paris, Archives nationales, 1971, p. 453 (instrument de recherche imprimé dématérialisé, certaines notices sont plus détaillées dans la version intégrale accessible en ligne par la rubrique 'Autres instruments de recherche', voir contexte dans le Plan d’orientation général - Notaires de Paris, guides thématiques du Minutier).
    - Dufour (Chretien) maître et marchand tapissier rue des Fossés de M. le Prince § Constitution, 3 juin 1719; MC/ET/VI/645
    - Bridou (Jacques) maître serrurier rue de la Parcheminerie § Ventes des marchandises et outils de serrurier à -, 4 juin 1719; MC/ET/VI/645
      acte de vente; Bridou, Jacques
    - Vedy (Julien) maître serrurier rue de la Pelleterie § Vente des marchandises et outils après le décès de .., 4 juin 1719; MC/ET/VI/645
      acte de vente; Vedy, Julien
  - Minutes. 1719, juillet - septembre, juillet - septembre 1719; MC/ET/VI/646
    - LEBOEUF (Louis) Maître horloger; Cloître Saint-Jean de Latran § Quittance donnée à .., 2 juillet 1719; MC/ET/VI/646
      quittance; Leboeuf, Louis
    - DUFOUR (Chrestien) Maître tapissier Rue des Fossés M. le Prince § Bail par .., 5 juillet 1719; MC/ET/VI/646
      bail; Dufour, Chrestien
    - BRIDOU (Jacques) Maître serrurier Rue de la Parcheminerie § Vente d'effets mobiliers, 13 juillet 1719; MC/ET/VI/646
    - Reymond (Raymond), maître menuisier § Quittance au Roy, 15 juillet 1719; MC/ET/VI/646
      quittance; Reymond, Raymond
    - Bail pour trois ans, par Claude-Nicolas Lepas-Dubuisson, comme légataire universel de la veuve de Jean-Baptiste Houel, à Louis-Henri Malbeste, marchand mercier, demeurant cloître des Barnabites, d'une boutique, chambre et grenier dans une maison sise rue de la Barillerie sous les voûtes du Palais, appartenant à la succession de ladite dame, moyennant 450 livres de loyer annuel., 22 juillet 1719; MC/ET/VI/646
    - DUFOUR (Chrestien) Maître tapissier Rue des Fossés M. le Prince § Constitution .., 5 août 1719; MC/ET/VI/646
      constitution de rente; Dufour, Chrestien
    - MARECHAL (Nicolas) maître Maçon architecte grande rue de Seine § Obligation par .., 10 août 1719; MC/ET/VI/646
      obligation; Maréchal, Nicolas
    - DUFOUR (Chrestien) maître tapissier Rue des Fossés maître le Prince § Obligation .., 10 août 1719; MC/ET/VI/646
      obligation; Dufour, Chrestien
    - POULLAIN (Jean) Maçon à Paris § Quittance, 12 août 1719; MC/ET/VI/646
      quittance; Poullain, Jean
    - DUFOUR (Chrestien) maître tapissier Rue des Fossés maître le Prince § Quittance donne a .., 12 août 1719; MC/ET/VI/646
      quittance; Dufour, Chrestien
    - MARECHAL (Nicolas) Maître maçon grande rue de Seine § Quittance donnée par .., 12 août 1719; MC/ET/VI/646
      quittance; Maréchal, Nicolas
    - CHALLE (Michel) Maître menuisier Rue d'Argenteuil § mise en apprentissage chez .., 13 août 1719; MC/ET/VI/646
      contrat d'apprentissage; Challe, Michel
    - Menuisier (apprentissage de) § Mise en .. par Remy (Antoine), bourgeois de Paris, de son Germain âgé de 22 ans pour 3 ans 1/2, chez Challe (Michel), maître menuisier, qui le nourrit, loge, couche, blanchit, moyennant 250 livres., 13 août 1719; MC/ET/VI/646
      contrat d'apprentissage; Remy, Antoine; Remy, Germain; Challe, Michel
    - Bail pour trois ans, par Claude-Nicolas Lepas-Dubuisson, comme légataire universel de la veuve de Jean-Baptiste Houel, d'une maison de quatre étages, nouvellement construite, sise rue de la Lanterne, appartenant à la succession de ladite veuve, moyennant 800 livres de loyer annuel., 23 août 1719; MC/ET/VI/646
    - DUFOUR (Chrestien) Maître tapissier Rue des Fossés maître le Prince .. § Transport de rente .., 23 août 1719; MC/ET/VI/646
      transport de droits; Dufour, Chrestien
    - LHIRONDELLE (Louis François) Maitre potier d'étain - Rue de Bercy .. § Quittance donnée par .., 29 août 1719; MC/ET/VI/646
      quittance; Lhirondelle, Louis François
    - MIGNOT (Philippe) fils - Maître graveur Rue de Harlay § Abandonnement .., 30 août 1719; MC/ET/VI/646
      Mignot, Philippe
    - Inventaire après décès de Geneviève DELACOURT, femme de Joachim CUGNYER, maître à danser et joueur d'instrument, rue de la Verrerie, dressé à la requête de son époux., 7 septembre 1719; MC/ET/VI/646
      Tableaux, instruments de musique, vaisselle d'argent.
      inventaire après décès; Verrerie (rue de la); Cugnyer, Joachim; Delacourt, Geneviève; enseignant; danseur
    - Duguet (Joseph), maître orfèvre joaillier, rue de la Harpe § Comparution .., 30 septembre 1719; MC/ET/VI/646
      comparution; Duguet, Joseph
  - Minutes. 1719, octobre - décembre, octobre - décembre 1719; MC/ET/VI/647
    - GAUCHER (Jean-Baptiste) tapissier - Hôtel des Gobelins § Notoriété .., 3 octobre 1719; MC/ET/VI/647
      Gaucher, Jean-Baptiste
    - Lenattier (Jean Marin), orfèvre, rue Saint-Louis § Rachat .., 5 octobre 1719; MC/ET/VI/647
      acte de vente; Lenattier, Jean Marin
    - PAFFE (Simon) Maître fondeur Rue Saint-Marguerite § Rachat royal .., 6 octobre 1719; MC/ET/VI/647
    - PAFFE (Simon) Maître fondeur Pais § Inventaire après décès de Simon Dubuisson .., 18 octobre 1719; MC/ET/VI/647
    - Hottot (Claude), orfèvre, rue des Cordeliers § Transport de rente .., 24 octobre 1719; MC/ET/VI/647
      transport de droits; Hottot, Claude
    - BLANCHE NOIX (Jacques) Maître fondeur Rue Saint-Anne § Mariage de .., 29 octobre 1719; MC/ET/VI/647
      contrat de mariage; Blanche Noix, Jacques
    - LADROU (Gilles) maître Maçon Rue du Chenet § Dépôt par .., 10 novembre 1719; MC/ET/VI/647
      Ladrou, Gilles
    - BRANCHU (Georges) menuisier Rue Mazarine. § Décharge donnée par .., 12 novembre 1719; MC/ET/VI/647
      Branchu, Georges
    - RICHARD (Antoine) Maître fondeur Rue Saint-Marguerite § Notoriété pour succession -, 18 novembre 1719; MC/ET/VI/647
      Richard, Antoine
    - BOURDOIX (Pierre) Maître brodeur Rue de Filles § Bail par .., 19 novembre 1719; MC/ET/VI/647
      bail; Bourdoix, Pierre
    - MARÉCHAL (Nicolas) Maître maçon entrepreneur - Grande rue de Seine § Mariage du fils de .., 19 novembre 1719; MC/ET/VI/647
      contrat de mariage; Maréchal, Nicolas
    - PAFFE (Simon) Maître fondeur Rue Saint-Marguerite § Compte et quittance, 19 novembre 1719; MC/ET/VI/647
      quittance; Paffe, Simon
    - Trousseville (Jacques), orfèvre Paris § Quittance au roi .., décembre 1719; MC/ET/VI/647
      quittance; Trouseville, Jacques
    - CREDDE (Louis) maître tapissier à Paris § Déclaration .. Main levée; (3 actes), 1er décembre 1719; MC/ET/VI/647
      déclaration; Credde, Louis
    - Bail pour trois ans, par Jean Richard à Jean Le Tonnelier, avocat au parlement, d'un corps de logis séparé avec une écurie et une remise dépendant de la maison sise rue du Four où demeure le bailleur, moyennant 1.600 livres de loyer annuel., 13 décembre 1719 - 3 mai 1720; MC/ET/VI/647
      À la suite: 1720, 3 mai. Désistement des parties.
    - Vandine (Baltazar Philippe), orfèvre joaillier, quai des Orfèvres § Inventaire après décès de la soeur de .., 13 décembre 1719; MC/ET/VI/647
      inventaire après décès; Vandine, Baltazar Philippe
    - Inventaire après décès de Madeleine Vaudure, dont prisée de la bibliothèque., 13 décembre 1719; MC/ET/VI/647
      Fichier Bibliothèques XVIe-XVIIIe siècles, par Claire Béchu, Marie-Antoinette Fleury, Madeleine Jurgens, Xenia Pamfilova, 1953-1996 (fichier papier entièrement dématérialisé; voir contexte dans le Plan d’orientation général - Notaires de Paris, guides thématiques du Minutier).
      Date de création de la notice: 2012
      inventaire après décès; Vaudure, Madeleine
    - ROLLAND (Jean) Maître Serrurier - Brest § Quittance donnée par .., 27 décembre 1719; MC/ET/VI/647
      quittance; Rolland, Jean
  - Minutes. 1720, janvier - mars, janvier - mars 1720; MC/ET/VI/648
    - Degrais (Jean) maçon rue Saint Romain § Vente par .., 6 janvier 1720; MC/ET/VI/648
      acte de vente; Degrais, Jean
    - Pierret (Louis), marchand orfèvre, rue de l'Arbre Sec § Inventaire après le décès de la femme de .. Outils d'orfèvre, 19 janvier 1720; MC/ET/VI/648
      inventaire après décès; Pierret, Louis
    - Dufour (Chretien) maître tapissier rue des Fossés de M. le Prince § Création de pension viagère par .., 22 janvier 1720; MC/ET/VI/648
      Dufour, Chretien
    - Quittance par Charles Santié, maître vitrier, demeurant rue du Sépulcre, aux époux Dufour, de 364 livres, pour solde du prix des travaux faits dans leur maison nouvellement bâtie., 23 janvier 1720; MC/ET/VI/648
    - Leroy (Pierre), marchand orfèvre, rue Dauphine § Constitution à .., 27 janvier 1720; MC/ET/VI/648
      constitution de rente; Leroy, Pierre
    - Quittance au roi en remboursement de rente. Louis Marcadé. Maître de danse. Rue du Four., 6 février 1720; MC/ET/VI/648
      quittance; Four (rue du); Marcadé, Louis; danseur; enseignant
    - Mareschal (Nicolas) maître maçon entrepreneur des bâtiments rue de Sevres § Quittance, 7 février 1720; MC/ET/VI/648
      quittance; Mareschal, Nicolas
    - Paffe (Simon) maître fondeur rue Marguerite § Mariage de Dubuisson, 10 février 1720; MC/ET/VI/648
      contrat de mariage; Paffe, Simon
    - Hanicque (Claude) maître doreur rue des Gravilliers § bail à .., 13 février 1720; MC/ET/VI/648
      bail; Hanicque, Claude
    - Darras (François) maître serrurier rue des Fossés de M. le Prince § Constitution par .., 22 février 1720; MC/ET/VI/648
      constitution de rente; Darras, François
    - Lesueur (Gervais) maître horloger place Dauphine § rachat royal de sa veuve, 26 février 1720; MC/ET/VI/648
      Lesueur, Gervais
    - Jollivet (Michel Philippe) maître maçon privilégié du Roi suivant la Cour et conseils de S. W. rue d'Arras § bail à .., 28 février 1720; MC/ET/VI/648
      bail; Jollivet, Michel Philippe
    - Clément (Charles), marchand orfèvre, rue de la Juiverie § Constitution, 15 mars 1720; MC/ET/VI/648
      constitution de rente; Clément, Charles
    - Inventaire après décès de Marie Bonneau de Rubelles, veuve de Charles Fortin, marquis de La Hoguette, lieutenant général des armées du roi et lieutenant de la première compagnie des mousquetaires du roi, dressé dans son hôtel, rue de l'Université, à la requête de sa fille et héritière, la marquise de Nangis., 18 mars 1720; MC/ET/VI/648
      Scènes de l'Histoire Sainte, 4 pièces, 8 aunes 1/4 de cours ... 1 200 l.
      Jugement de Salomon, haute lisse, 6 pièces, 19 aunes de cours, prisées ... 4 000 l.
      Chasses, Auvergne, 4 pièces, 8 aunes de cours, prisées ... 100 l.
      Scènes de l'Histoire Sainte, haute lisse, 14 aunes de cours ... 1 500 l.
      Les mesures en hauteur des tapisseries ne sont pas mentionnées.
      Documents du Minutier central concernant l'histoire de l'art (1700-1750), par Mireille Rambaud, tome II [études I à X, soit 2357 actes], Paris, Archives nationales, 1971, p. 1068 (instrument de recherche imprimé dématérialisé, certaines notices sont plus détaillées dans la version intégrale accessible en ligne par la rubrique 'Autres instruments de recherche', voir contexte dans le Plan d’orientation général - Notaires de Paris, guides thématiques du Minutier).
    - Gaudron (sieur) horloger petite pendule à répétition § Inventaire après le décès de l. marquise de la Hoguette, 18 mars 1720; MC/ET/VI/648
  - Minutes. 1720, avril - juillet, avril - juillet 1720; MC/ET/VI/649
    - Dufour (Chrétien) maître tapissier rue des Fossés de M. le Prince § bail par .., 6 avril 1720; MC/ET/VI/649
      bail; Dufour, Chrétien
    - Jollivet (Michel) maçon ordinaire du Roi privilégié rue d'Arras suivant la Cour § bail par .., 12 avril 1720; MC/ET/VI/649
      bail; Jollivet, Michel
    - Delaporte (Michel) maître serrurier rue Saint-Victor § bail par .., 12 avril 1720; MC/ET/VI/649
      bail; Delaporte, Michel
    - Crosnier (Sieur) maçon faubourg Montmartre § Mariage de .., 15 avril 1720; MC/ET/VI/649
      contrat de mariage; Crosnier, M.
    - tapissier hautelicier (apprentissage) Marie Georges veuve de Nicolas Mion § met son fils Pierre Mion, pour 6 ans, chez Laurent Daniry, marchand tapissier hautelicier, nourri, logé, blanchi de gros linge, une chopine de vin par jour. Moyennant 600 l., 20 mai 1720; MC/ET/VI/649
    - Danisy (Laurent) marchand tapissier hautlicier rue Bretagne § Apprentissage, 20 mai 1720; MC/ET/VI/649
      contrat d'apprentissage; Danisy, Laurent
    - Parent (Nicolas) maître et marchand tapissier rue Saint Benoît § bail par .., 21 mai 1720; MC/ET/VI/649
      bail; Parent, Nicolas
    - Danizy (Laurent) maître tapissier hautlicier rue Bretagne § Apprentissage, 12 juin 1720; MC/ET/VI/649
      contrat d'apprentissage; Danizy, Laurent
    - Wallet (Jean) maître doreur rue Saint-André, des Arts § Notoriété, 14 juin 1720; MC/ET/VI/649
      Wallet, Jean
    - Ferret (Philippe) maître doreur rue Auxemeril § Quittance, 14 juin 1720; MC/ET/VI/649
      quittance; Ferret, Philippe
    - Verdun (Thomas) maçon faubourg Saint-Laurent § Procuration, 17 juin 1720; MC/ET/VI/649
      procuration; Verdun, Thomas
    - Doutreau (Gerard Alexandre) marchand lapidaire joaillier place Dauphine § Transaction, 5 juillet 1720; MC/ET/VI/649
      accord; Doutreau, Gérard Alexandre
    - Godard (Guillaume) maître maçon rue des Bernardins § Quittance, 5 juillet 1720; MC/ET/VI/649
      quittance; Godard, Guillaume
    - Le chantre (Noël), maître peintre, rue du Temple § Quittance de sa veuve, 17 juillet 1720; MC/ET/VI/649
      quittance; Le Chantre, Noel
  - Minutes. 1720, août - décembre, août - décembre 1720; MC/ET/VI/650
    - Decoste (Nicolas) marchand maître tapissier rue des Cordeliers § Mariage de .., 27 avril 1720; MC/ET/VI/650
      contrat de mariage; Decoste, Nicolas
    - Paillet (Jean), maître menuisier, cour convent. de l'abbaye Saint-Germain § Apprentissage, 4 août 1720; MC/ET/VI/650
      contrat d'apprentissage; Paillet, Jean
    - Menuisier (apprentissage) § Marie Marguerite Pinguet, femme délaissé depuis plus de 12 ans de J.S. Gondron, soldat aux Gardes de S.M., met son fils Jean Jacques Gondran, âgé de 14 ans, pour 6 ans chez Jean Pailut, maître menuisier, seulement nourri. Sa mère s'occupera du reste, sans deniers déboursés., 4 août 1720; MC/ET/VI/650
      contrat d'apprentissage; Pinguet, Marie Marguerite; Gondron, J. S.; Gondran, Jean Jacques; Pailut, Jean
    - Lechauve (Toussaint) maître menuisier rue du Petit Lion § Vente de fonds de sa boutique, 7 août 1720; MC/ET/VI/650
      acte de vente; Lechauve, Toussaint
    - Douel (Pierre) tailleur de pierres rue de Grenelle § bail par .., 14 août 1720; MC/ET/VI/650
      bail; Douel, Pierre
    - Laurent (Jean Baptiste) maître tapissier rue Saint André des Arts § bail par .., 2 septembre 1720; MC/ET/VI/650
    - Paffe (Simon) Maître fondeur rue Sainte Marguerite § Vente, 25 septembre 1720; MC/ET/VI/650
      acte de vente; Paffe, Simon
    - Levacher (Jean Martin), maître orfèvre, à Paris § Consentement, 5 octobre 1720; MC/ET/VI/650
      ratification; Levacher, Jean Martin